trunk/apertium-sv-da/apertium-sv-da.sv.dix
<pardef n="tapp/er__adj">
  <e>       <p><l>er</l>        <r>er<s n="adj"/><s n="pst"/><s n="ut"/><s n="sg"/><s n="ind"/></r></p></e>
  <e>       <p><l>ert</l>       <r>er<s n="adj"/><s n="pst"/><s n="nt"/><s n="sg"/><s n="ind"/></r></p></e>
  <e>       <p><l>re</l>        <r>er<s n="adj"/><s n="pst"/><s n="m"/><s n="sg"/><s n="def"/></r></p></e>
  <e>       <p><l>ra</l>        <r>er<s n="adj"/><s n="pst"/><s n="un"/><s n="pl"/><s n="ind"/></r></p></e>
  <e>       <p><l>ra</l>        <r>er<s n="adj"/><s n="pst"/><s n="un"/><s n="sp"/><s n="def"/></r></p></e>

  <e>       <p><l>rare</l>      <r>er<s n="adj"/><s n="comp"/><s n="un"/><s n="sp"/></r></p></e>
  <e>       <p><l>raste</l>     <r>er<s n="adj"/><s n="sup"/><s n="un"/><s n="sp"/><s n="def"/></r></p></e>
  <e>       <p><l>rast</l>      <r>er<s n="adj"/><s n="sup"/><s n="un"/><s n="sp"/><s n="ind"/></r></p></e>
</pardef>

<pardef n="enk/el__adj">
  <e a="PT">       <p><l>el</l>        <r>er<s n="adj"/><s n="pst"/><s n="ut"/><s n="sg"/><s n="ind"/></r></p></e>
  <e>       <p><l>elt</l>       <r>er<s n="adj"/><s n="pst"/><s n="nt"/><s n="sg"/><s n="ind"/></r></p></e>
  <e>       <p><l>le</l>        <r>er<s n="adj"/><s n="pst"/><s n="m"/><s n="sg"/><s n="def"/></r></p></e>
  <e>       <p><l>la</l>        <r>er<s n="adj"/><s n="pst"/><s n="un"/><s n="pl"/><s n="ind"/></r></p></e>
  <e>       <p><l>la</l>        <r>er<s n="adj"/><s n="pst"/><s n="un"/><s n="sp"/><s n="def"/></r></p></e>

  <e>       <p><l>rare</l>      <r>er<s n="adj"/><s n="comp"/><s n="un"/><s n="sp"/></r></p></e>
  <e>       <p><l>raste</l>     <r>er<s n="adj"/><s n="sup"/><s n="un"/><s n="sp"/><s n="def"/></r></p></e>
  <e>       <p><l>rast</l>      <r>er<s n="adj"/><s n="sup"/><s n="un"/><s n="sp"/><s n="ind"/></r></p></e>
</pardef>

<!-- böjs normalt med mer, mest men andra ord med detta paradigm kompareras normalt: två paradigm? -->
<pardef n="afrikansk__adj">
  <e>       <p><l></l>          <r><s n="adj"/><s n="pst"/><s n="ut"/><s n="sg"/><s n="ind"/></r></p></e>
  <e>       <p><l>t</l>         <r><s n="adj"/><s n="pst"/><s n="nt"/><s n="sg"/><s n="ind"/></r></p></e>
  <e>       <p><l>e</l>         <r><s n="adj"/><s n="pst"/><s n="m"/><s n="sg"/><s n="def"/></r></p></e>
  <e>       <p><l>a</l>         <r><s n="adj"/><s n="pst"/><s n="un"/><s n="pl"/><s n="ind"/></r></p></e>
  <e>       <p><l>a</l>         <r><s n="adj"/><s n="pst"/><s n="un"/><s n="sp"/><s n="def"/></r></p></e>
  
  <e c="ibland ej korrekt" a="PT">       <p><l>are</l>      <r>er<s n="adj"/><s n="comp"/><s n="un"/><s n="sp"/></r></p></e>
  <e a="PT">       <p><l>aste</l>     <r>er<s n="adj"/><s n="sup"/><s n="un"/><s n="sp"/><s n="def"/></r></p></e>
  <e a="PT">       <p><l>ast</l>      <r>er<s n="adj"/><s n="sup"/><s n="un"/><s n="sp"/><s n="ind"/></r></p></e>

</pardef>

<pardef n="blin/d__adj">
  <e>       <p><l>d</l>         <r>d<s n="adj"/><s n="pst"/><s n="ut"/><s n="sg"/><s n="ind"/></r></p></e>
  <e>       <p><l>t</l>         <r>d<s n="adj"/><s n="pst"/><s n="nt"/><s n="sg"/><s n="ind"/></r></p></e>
  <e>       <p><l>de</l>        <r>d<s n="adj"/><s n="pst"/><s n="m"/><s n="sg"/><s n="def"/></r></p></e>
  <e>       <p><l>da</l>        <r>d<s n="adj"/><s n="pst"/><s n="un"/><s n="pl"/><s n="ind"/></r></p></e>
  <e>       <p><l>da</l>        <r>d<s n="adj"/><s n="pst"/><s n="un"/><s n="sp"/><s n="def"/></r></p></e>
</pardef>

<pardef n="konstla/d__adj">
  <e a="PT">       <p><l>d</l>         <r>d<s n="adj"/><s n="pst"/><s n="ut"/><s n="sg"/><s n="ind"/></r></p></e>
  <e>       <p><l>t</l>         <r>d<s n="adj"/><s n="pst"/><s n="nt"/><s n="sg"/><s n="ind"/></r></p></e>
  <e>       <p><l>d</l>        <r>d<s n="adj"/><s n="pst"/><s n="f"/><s n="sg"/><s n="def"/></r></p></e>
  <e>       <p><l>d</l>        <r>d<s n="adj"/><s n="pst"/><s n="m"/><s n="sg"/><s n="def"/></r></p></e>
  <e>       <p><l>de</l>        <r>d<s n="adj"/><s n="pst"/><s n="un"/><s n="pl"/><s n="ind"/></r></p></e>
  <e>       <p><l>de</l>        <r>d<s n="adj"/><s n="pst"/><s n="un"/><s n="sp"/><s n="def"/></r></p></e>
</pardef>


<pardef n="dubb/el__adj">
  <e>       <p><l>el</l>        <r>el<s n="adj"/><s n="pst"/><s n="ut"/><s n="sg"/><s n="ind"/></r></p></e>
  <e>       <p><l>elt</l>       <r>el<s n="adj"/><s n="pst"/><s n="nt"/><s n="sg"/><s n="ind"/></r></p></e>
  <e>       <p><l>le</l>        <r>el<s n="adj"/><s n="pst"/><s n="m"/><s n="sg"/><s n="def"/></r></p></e>
  <e>       <p><l>la</l>        <r>el<s n="adj"/><s n="pst"/><s n="un"/><s n="pl"/><s n="ind"/></r></p></e>
  <e>       <p><l>la</l>        <r>el<s n="adj"/><s n="pst"/><s n="un"/><s n="sp"/><s n="def"/></r></p></e>
</pardef>

<pardef n="extra__adj">
  <e>       <p><l></l>          <r><s n="adj"/><s n="pst"/><s n="un"/><s n="sp"/><s n="ind"/></r></p></e>
  <e>       <p><l></l>          <r><s n="adj"/><s n="pst"/><s n="un"/><s n="sp"/><s n="def"/></r></p></e>
</pardef>

<pardef n="frejda/d__adj"> <!-- ENTRIES COMMENTED OUT PENDING CHECKING -->
  <e>       <p><l>t</l>         <r>d<s n="adj"/><s n="pst"/><s n="nt"/><s n="sg"/><s n="ind"/></r></p></e>
  <e>       <p><l>de</l>        <r>d<s n="adj"/><s n="pst"/><s n="nt"/><s n="pl"/><s n="ind"/></r></p></e>
  <e a="PT">       <p><l>de</l>        <r>d<s n="adj"/><s n="pst"/><s n="ut"/><s n="pl"/><s n="def"/></r></p></e>
  <e>       <p><l>d</l>         <r>d<s n="adj"/><s n="pst"/><s n="ut"/><s n="sg"/><s n="ind"/></r></p></e>
</pardef>

<pardef n="/många__adj">
  <e>       <p><l>många</l>     <r>många<s n="adj"/><s n="pst"/><s n="un"/><s n="pl"/><s n="ind"/></r></p></e>
  <e>       <p><l>många</l>     <r>många<s n="adj"/><s n="pst"/><s n="un"/><s n="pl"/><s n="def"/></r></p></e>
  <e>       <p><l>fler</l>      <r>många<s n="adj"/><s n="comp"/><s n="un"/><s n="pl"/><s n="def"/></r></p></e>
  <e>       <p><l>flera</l>     <r>många<s n="adj"/><s n="comp"/><s n="un"/><s n="pl"/><s n="ind"/></r></p></e>
  <e>       <p><l>flest</l>     <r>många<s n="adj"/><s n="sup"/><s n="un"/><s n="pl"/><s n="ind"/></r></p></e>
  <e>       <p><l>flesta</l>    <r>många<s n="adj"/><s n="sup"/><s n="un"/><s n="pl"/><s n="def"/></r></p></e>
</pardef>

<pardef n="manisk__adj">
  <e>       <p><l></l>          <r><s n="adj"/><s n="pst"/><s n="ut"/><s n="sg"/><s n="ind"/></r></p></e>
  <e>       <p><l>t</l>         <r><s n="adj"/><s n="pst"/><s n="nt"/><s n="sg"/><s n="ind"/></r></p></e>
  <e>       <p><l>e</l>         <r><s n="adj"/><s n="pst"/><s n="m"/><s n="sg"/><s n="def"/></r></p></e>
  <e>       <p><l>a</l>         <r><s n="adj"/><s n="pst"/><s n="un"/><s n="pl"/><s n="ind"/></r></p></e>
  <e>       <p><l>a</l>         <r><s n="adj"/><s n="pst"/><s n="un"/><s n="sp"/><s n="def"/></r></p></e>
  <e>       <p><l>are</l>      <r><s n="adj"/><s n="comp"/><s n="un"/><s n="sp"/></r></p></e>
  <e>       <p><l>aste</l>     <r><s n="adj"/><s n="sup"/><s n="un"/><s n="sp"/><s n="def"/></r></p></e>
  <e>       <p><l>ast</l>      <r><s n="adj"/><s n="sup"/><s n="un"/><s n="sp"/><s n="ind"/></r></p></e>
</pardef>

<!-- additions from the pair is-sv BEGIN -->

<!-- PT: all 'un' changed to 'un' - maybe not quite correct but compatible with danish -->

<e lm="många">           <i></i><par n="/många__adj"/></e>
<e lm="baskisk">         <i>baskisk</i><par n="afrikansk__adj"/></e>
<e lm="enkel" a="PT">          <i>enk</i><par n="enk/el__adj"/></e>
<e lm="krypterad" a="PT">          <i>kryptera</i><par n="konstla/d__adj"/></e>
<e lm="springande" a="PT">          <i>springande</i><par n="extra__adj"/></e>
<e lm="mekanisk">        <i>mekanisk</i><par n="afrikansk__adj"/></e>
<e lm="dubbel">          <i>dubb</i><par n="dubb/el__adj"/></e>
<e lm="faktisk">         <i>faktisk</i><par n="afrikansk__adj"/></e>
<e lm="vredgad">         <i>vredga</i><par n="frejda/d__adj"/></e>
<e lm="frejdad" c="style:old" a="PT">         <i>frejda</i><par n="frejda/d__adj"/></e>
<e lm="känd">            <i>kän</i><par n="blin/d__adj"/></e>
<e lm="konstlad" a="PT">          <i>konstla</i><par n="konstla/d__adj"/></e>
<e lm="krokig">          <i>krokig</i><par n="afrikansk__adj"/></e>
<e lm="nystartad" a="PT">       <i>nystarta</i><par n="konstla/d__adj"/></e>
<e lm="nytvättad" a="PT">       <i>nytvätta</i><par n="konstla/d__adj"/></e>
<e lm="riktig">          <i>riktig</i><par n="afrikansk__adj"/></e>
<e lm="tapper">          <i>tapp</i><par n="tapp/er__adj"/></e>
<e lm="ungdomlig">       <i>ungdomlig</i><par n="afrikansk__adj"/></e>
<e lm="vacker">          <i>vack</i><par n="tapp/er__adj"/></e>
<e lm="allomfattande" a="is"><i>allomfattande</i><par n="extra__adj"/></e>
<e lm="skild" a="is">    <i>skil</i><par n="blin/d__adj"/></e>
<e lm="diplomatisk" a="is"><i>diplomatisk</i><par n="afrikansk__adj"/></e>
<e lm="fristående" a="is"><i>fristående</i><par n="extra__adj"/></e>
<e lm="frånvarande" a="is"><i>frånvarande</i><par n="extra__adj"/></e>
<e lm="transnationell" a="is"><i>transnationell</i><par n="afrikansk__adj"/></e>
<e lm="ovannämnd" a="is"><i>ovannämn</i><par n="blin/d__adj"/></e>
<e lm="absurd" a="is">   <i>absur</i><par n="blin/d__adj"/></e>
<e lm="hård" a="is">     <i>hår</i><par n="blin/d__adj"/></e>
<e lm="chockerande" a="is"><i>chockerande</i><par n="extra__adj"/></e>
<e lm="fruktansvärd" a="is"><i>fruktansvär</i><par n="blin/d__adj"/></e>
<e lm="ideologisk" a="is"><i>ideologisk</i><par n="afrikansk__adj"/></e>
<e lm="kommunistisk" a="is"><i>kommunistisk</i><par n="afrikansk__adj"/></e>
<e lm="vald" a="is">     <i>val</i><par n="blin/d__adj"/></e>
<e lm="lovvärd" a="is">  <i>lovvär</i><par n="blin/d__adj"/></e>
<e lm="kapabel" a="is">  <i>kapab</i><par n="dubb/el__adj"/></e>
<e lm="kulturell" a="is"><i>kulturell</i><par n="afrikansk__adj"/></e>
<e lm="annorlunda" a="is"><i>annorlunda</i><par n="extra__adj"/></e>
<e lm="egentlig" a="is"> <i>egentlig</i><par n="afrikansk__adj"/></e>
<e lm="rådgivande" a="is"><i>rådgivande</i><par n="extra__adj"/></e>
<e lm="sammanlagd" a="is"><i>sammanlag</i><par n="blin/d__adj"/></e>
<e lm="motsvarande" a="is"><i>motsvarande</i><par n="extra__adj"/></e>
<e lm="obligatorisk" a="is"><i>obligatorisk</i><par n="afrikansk__adj"/></e>
<e lm="skiftande" a="is"><i>skiftande</i><par n="extra__adj"/></e>
<e lm="flexibel" a="is"> <i>flexib</i><par n="dubb/el__adj"/></e>
<e lm="sistnämnd" a="is"><i>sistnämn</i><par n="blin/d__adj"/></e>
<e lm="socialistisk" a="is"><i>socialistisk</i><par n="afrikansk__adj"/></e>
<e lm="preliminär" a="is"><i>preliminär</i><par n="afrikansk__adj"/></e>
<e lm="tilltagande" a="is"><i>tilltagande</i><par n="extra__adj"/></e>
<e lm="vild" a="is">     <i>vil</i><par n="blin/d__adj"/></e>
<e lm="acceptabel" a="is"><i>acceptab</i><par n="dubb/el__adj"/></e>
<e lm="långtgående" a="is"><i>långtgående</i><par n="extra__adj"/></e>
<e lm="fastställd" a="is"><i>fastställ</i><par n="blin/d__adj"/></e>
<e lm="informell" a="is"><i>informell</i><par n="afrikansk__adj"/></e>
<e lm="avskyvärd" a="is"><i>avskyvär</i><par n="blin/d__adj"/></e>
<e lm="oroväckande" a="is"><i>oroväckande</i><par n="extra__adj"/></e>
<e lm="osäker" a="is">   <i>osäk</i><par n="tapp/er__adj"/></e>
<e lm="oacceptabel" a="is"><i>oacceptab</i><par n="dubb/el__adj"/></e>
<e lm="säker" a="is">    <i>säk</i><par n="tapp/er__adj"/></e>
<e lm="utestående" a="is"><i>utestående</i><par n="extra__adj"/></e>
<e lm="ansträngd" a="is"><i>ansträng</i><par n="blin/d__adj"/></e>
<e lm="brådskande" a="is"><i>brådskande</i><par n="extra__adj"/></e>
<e lm="dyster" a="is">   <i>dyst</i><par n="tapp/er__adj"/></e>
<e lm="grafisk" a="is">  <i>grafisk</i><par n="afrikansk__adj"/></e>
<e lm="munter" a="is">   <i>munt</i><par n="tapp/er__adj"/></e>
<e lm="det mesta" a="is"><i>det<b/>mesta</i><par n="extra__adj"/></e>
<e lm="lärd" a="is">     <i>lär</i><par n="blin/d__adj"/></e>
<e lm="skälvande" a="is"><i>skälvande</i><par n="extra__adj"/></e>
<e lm="utvald" a="is">   <i>utval</i><par n="blin/d__adj"/></e>
<e lm="respektabel" a="is"><i>respektab</i><par n="dubb/el__adj"/></e>
<e lm="manisk" a="is">   <i>manisk</i><par n="manisk__adj"/></e>
